【裁判字號】    95,勞訴,5
【裁判日期】    950619
【裁判案由】    給付工資
【裁判全文】
臺灣士林地方法院民事判決               95年度勞訴字第5號
原      告  甲○○
訴訟代理人  吳義雄律師
複代理人    吳秉祐律師
被      告  臺北市石牌國民中學
法定代理人  乙○○
訴訟代理人  詹瑞展律師
複代理人    崔百慶律師
訴訟代理人  丙○○○
上列當事人間給付工資事件，本院於民國95年6 月2 日言詞辯論
終結，判決如下：
    主  文
原告之訴駁回。
訴訟費用由原告負擔。
    事實及理由
一、原告起訴主張方面：
  (一)原告於民國88年7 月1 日起至92年6 月30日止，擔任被告臺
    北市石牌國民中學留駐服務工作，每月報酬為新臺幣（下同
    ）27,500元。兩造間之締約情形為：於88年6 月30日簽訂「
    留駐服務契約書」，由原告提供留駐服務，服務期間自88年
    7 月1 日起至89年6 月30日止，為期1 年；92年1 月10日簽
    訂「場地開放夜間留駐服務契約書」，服務期間改為3 個月
    ，自92年1 月1 日起至92年3 月31日止；復於92年4 月3 日
    簽訂「場地開放夜間留駐服務契約書」，服務期間自92年4
    月1 日起至92年6 月30日止，為期3 個月。原告工作時間為
    星期一至星期五17時至22時，星期六如為休假日，則原告工
    作時間自8 時至22時，星期日及國定假日為8 時至22時，原
    告於上開工作時間在警衛室留守，其工作內容尚包括巡視校
    園安全、夜間照明之開關、場地外借時開關門，及臨時機動
    事項等。原告受僱於被告提供留駐服務之期間，長達4 年，
    而且留駐服務之內容為經常性、繼續性之工作，依勞動基準
    法第9 條第1 項後段之規定，兩造所簽訂者雖為定期契約，
    仍應視為不定期契約。兩造契約第11條關於「契約期限屆滿
    自動失效」之約定，因違反勞動基準法第9 條第1 項後段、
    第2 項第2 款之規定，該約定為無效，兩造間之勞動契約關
    係，自92年7 月1 日起仍繼續存在。詎被告以政府採購法施
    行後，無法源依據再聘僱原告為由，拒絕原告提供留駐服務
    之勞務給付，依民法第487 條規定，原告無補服勞務之義務
    ，仍得請求被告給付自92年7 月至94年10月，共28個月之工
    資即77萬元（計算式：27,500 x 28=770,000） 。
  (二)並聲明請求判決：被告應給付原告77萬元，及自起訴狀繕本
    送達翌日起至清償日止，按年息5%計算之利息。
二、被告則辯稱：
  (一)因被告配合臺北市政府夜間校園開放場地政策，方經由行政
    院國軍退除役官兵輔導委員會臺北市榮民服務處推介，而於
    於88年7 月1 日，聘僱原告至被告學校擔任「場地開放夜間
    留駐服務人員」，亦即擔任校園警衛及保全工作，又兩造數
    度簽訂留駐服務契約（原契約約定服務期間為1 年，於92年
    1 月後留駐服務期間改為3 個月），除於該契約書上明訂契
    約存續期限，並於契約第7 、8 、11條分別明定：「校方若
    事實改變得隨時終止合約，乙方不得異議。」、「乙方除每
    月應得之服務費外，無任何補助、福利、保險（春節除外）
    。」、「本契約書期限屆滿，自動失效。」等語，故兩造上
    開契約係臨時性工作之定期勞動契約，並非不定期契約，非
    屬勞基法第9 條第2 項第2 款之情形，且原告前曾起訴請求
    給付資遣費（本院93年度勞訴字第7 號），該案件二審判決
    業已認定兩造間之契約確為臨時性定期勞動契約，應有爭點
    效存在，而原告於前案審理中所提出之書狀，亦數度自承其
    工作性質為臨時性工作，故原告顯係從事定期之臨時性（即
    無法預期之非繼續性）警衛工作，並非學校編制內之工友，
    從而，被告於92年6 月30日契約期滿後，因應事實改變之因
    素（即依政府採購規範必須公開招標），而未與原告續訂契
    約，兩造間即無聘僱關係存在，原告以兩造間仍有勞動契約
    關係存在，請求被告給付自92年7 月迄94年10月共28個月之
    薪資77萬元，應無理由。
  (二)並聲明請求判決：原告之訴駁回。
三、兩造不爭執之事實：
  (一)本院93年度勞訴字第7 號（含本院92年度士勞調字第14號）
    、臺灣高等法院94年度勞上易字第32號案件之訴訟資料。
  (二)原告自88年7 月1 日起至92年6 月30日止，於臺北市石牌國
    民中學擔任留駐服務工作，每月報酬為27,500元。兩造間之
    締約情形為：於88年6 月30日簽訂「留駐服務契約書」，由
    原告提供留駐服務，服務期間自88年7 月1 日起至89年6 月
    30日止，為期1 年；92年1 月10日簽訂「場地開放夜間留駐
    服務契約書」，服務期間改為3 個月，自92年1 月1 日起至
    92年3 月31日止；復於92年4 月3 日簽訂「場地開放夜間留
    駐服務契約書」，服務期間自92年4 月1 日起至92年6 月30
    日止，為期3 個月。原告工作時間為星期一至星期五17 時
    至22時，星期六、日及國定假日為8 時至22時。此並有「場
    地開放夜間留駐服務契約書」附於本院94年度士勞調字第22
    號卷宗可稽。
四、本件原告以兩造間現仍有合法存在之不定期勞動契約關係，
    及被告拒絕原告提出之勞務給付為由，主張無庸補服勞務，
    而請求被告給付薪資。按定期契約雖經另訂新約，惟其前後
    勞動契約之工作期間超過90日，前後契約間斷期間未超過30
    日者，視為不定期契約，勞動基準法第9 條第2 項第2 款定
    有明文；又按工資，謂勞工因工作而獲得之報酬，亦為勞動
    基準法第2 條第2 款所明定。本件兩造間之契約關縱係得依
    勞動基準法第9 條第2 項第2 款視為定期契約關係，惟原告
    得否請求被告給付92年7 月1 日以後之薪資，依同法第2 條
    第2 款之規定，仍應視原告是否提出勞務給付，或有相當於
    提出勞務給付之事實為據。經查：
  (一)兩造於92年4 月3 日簽訂「場地開放夜間留駐服務契約書」
    ，約定服務期間自92年4 月1 日起至92年6 月30日止，為期
    3 個月，92年6 月30日期滿後未再續約事實，此為兩造不爭
    執之事實（參見兩造不爭執事實(一)），兩造既於契約書上載
    明原告提供勞務給付至92年6 月30日止，堪認兩造於簽訂契
    約時，就「原告為被告提供勞務給付至92年6 月30日止」乙
    節，已達成意思表示一致，依前開合意，原告自92年7 月1
    日起本不須為被告提供勞務給付，據此亦可推知被告不須因
    原告為其工作而支付報酬予原告。故原告主張被告自92年7
    月1 日起係「片面」拒絕原告提供勞務給付，其無庸補服勞
    務即得請求被告給付薪資云云，尚非有據。
  (二)原告於92年9 月19日向本院起訴（原分案為本院92年度士勞
    調字第14號調解案件，後因調解不成立，改分為本院93年度
    勞訴字第7 號請求給付資遣費案件），其起訴狀中並未表明
    「確認兩造勞動契約存在」，或「欲為被告提出勞務給付」
    之意思，反而表示：「契約中所要求本人服務之項目，已完
    滿達成任務」，並請求被告給付結算至92年6 月30日之資遣
    費，業經本院調閱該卷宗查核無訛（本院92年度士勞調字第
    14 號 卷宗，第6 頁參照），顯見原告確未於92年7 月1 日
    後為被告提出任何勞務給付，且因自認為「任務圓滿達成」
    而無為被告提出勞務給付之意思表示；並肯認兩造之契約關
    係於92年6 月30日即終止，始有可能起訴請求被告給付資遣
    費。被告並未自92年7 月1 日起片面拒絕原告提供勞務給付
    一節，業如前述；而依原告於前案之主張，亦足認定原告既
    無為被告服勞務之意思，亦無實際上勞務之提出，則無論兩
    造契約之性質如何，依勞動基準法第2 條第2 款關於工資之
    定義，原告尚不得請求被告給付92年7 月1 日以後之薪資。
五、綜上所述，原告主張兩造間於92年7 月1 日以後仍有不定期
    勞動契約關係存在，並依該契約請求被告給付自92年7 月迄
    94年10月此之薪資共計77萬元，及自起訴狀繕本送達翌日起
    至清償日止，按年息5%計算之利息，為無理由，其訴應予駁
    回。
六、本件事證已臻明確，兩造其餘主張舉證及攻擊防禦方法，於
    判決結果不生影響，無庸一一論述，附此敘明。
七、據上論結，原告之訴為無理由，依民事訴訟法第78條，判決
    如主文。
中    華    民    國    95    年    6     月    19    日
                  民事第二庭  法  官  王怡雯
以上正本證明與原本無異。
如對本判決上訴須於判決送達後20日內向本院提出上訴狀。
中    華    民    國    95    年    6     月    22    日
                              書記官  陳映羽


司法院資訊處製作；財團法人民間司法改革基金會備份。
